臺灣高等法院臺中分院刑事判決　　　　　　　　　　九十一年度上易字第三四號
　　上　訴　人
　　即　被　告　甲○○
右上訴人因毒品危害防制條例案件，不服臺灣臺中地方法院九十年度易字第三八六一
號，中華民國九十一年一月七日第一審判決（起訴案號：臺灣臺中地方法院檢察署九
十年度毒偵字第五五九六號），提起上訴，本院判決如左：
    主      文
上訴駁回。
    事實及理由
一、本案經本院審理結果，認第一審判決認事用法及量刑均無不當，應予維持，並引
    用第一審判決書記載之事實、證據及理由（如附件）。
二、上訴人即被告甲○○在本院未提出其他有利之證據及辯解，其上訴意旨空言指摘
    原判決不當，為無理由，應予駁回。
三、被告經合法傳喚，無正當之理由不到庭，爰不待其陳述逕行判決。
據上論斷，應依刑事訴訟法第三百七十三條、三百七十一條、第三百六十八條，判決
如主文。
本案經檢察官乙○○到庭執行職務。
中      華      民      國　    九十一     年     四      月     四 　　日
                                臺灣高等法院臺中分院刑事第十庭
                                      審判長法  官  林  照  明
                                            法  官  盧  江  陽
                                            法　官　蔡　名　曜
右正本證明與原本無異。
不得上訴。
                                            書記官  許　哲　禎
中      華      民      國　    九十一     年     四      月     八 　　日
                                                                        Ｒ
臺灣臺中地方法院刑事判決                          九十年度易字第三八六一號
    公  訴  人  臺灣臺中地方法院檢察署檢察官
    被      告  甲○○  男  三十六歲（民國○○○年○○月○日生）
                        籍設高雄縣美濃鎮○○街十七號
                        現居高雄縣美濃鎮○○路○段一六四巷六十三號
                        身分證統一編號：Ｓ一二一七九四八九號
右列被告因毒品危害防制條例案件，經檢察官提起公訴（九十年度毒偵字第五五九六
號），本院判決如左：
    主  文
甲○○施用第二級毒品，處有期徒刑肆月，如易科罰金，以參佰元折算壹日。
    事  實
一、甲○○前因施用毒品案件，經法院先後裁定送觀察勒戒處所觀察、勒戒後，認均
    無繼續施用毒品之傾向，分別由臺灣臺中地方法院檢察署檢察官於八十九年五月
    二日以八十九年度毒偵字第二七四一號及由臺灣高雄地方法院檢察署檢察官於八
    十九年十一月六日以八十九年度毒偵緝字第五一七號為不起訴處分在案。詎甲○
    ○竟仍不知悔悟，復於九十年九月十四日上午七時三十分採尿前四日內某時，在
    不詳地點，以不詳方式，施用第二級毒品安非他命一次。嗣經警於九十年九月十
    四日凌晨三時五十分許，在臺中市○○路○段一五一號虹星汽車旅館八０六號房
    前查獲甲○○，經採集甲○○之尿液送臺中市衛生局檢驗結果，呈有甲基安非他
    命陽性反應，始知悉上情。甲○○三犯施用毒品之罪，由檢察官聲請本院裁定令
    入戒治處所施以強制戒治。
二、案經臺中縣警察局移送臺灣臺中地方法院檢察署檢察官偵查起訴。
    理  由
一、訊據被告甲○○矢口否認其有上揭施用第二級毒品安非他命之犯行，辯稱：伊當
    時進入汽車旅館房間內發現到處都是煙，後來在廁所內也有看到安非他命吸食器
    ，伊可能是吸到別人之二手煙，才會驗出有安非他命反應云云。惟查被告於九十
    年九月十四日凌晨三時五十分許，在臺中市○○路○段一五一號虹星汽車旅館八
    ０六號房前為警查獲後，於同日上午七時三十分許採集尿液送台中市衛生局檢驗
    結果，呈有甲基安非他命陽性反應之事實，有臺中市衛生局煙毒尿液檢驗成績書
    影本一份在卷可稽。按一般人如未施用安非他命，其尿液應不會檢出安非他命反
    應，倘有吸用者，約百分之七十於二十四小時內自尿中排出，約百分之九十於九
    十六小時自尿中排出，故推算施用時間距採尿時間最長可能不會超過四日，此有
    行政院衛生署藥物食品檢驗局八十一年二月八日（八一）藥檢壹字第００一一五
    六號函敘明在案。是經採尿檢驗有安非他命反應者，通常可認其人於採尿前四日
    內有施用安非他命，故被告應於九十年九月十四日上午七時三十分採尿前四日內
    某時，有施用安非他命一次之行為甚明。被告於本院審理時雖辯稱：可能是吸到
    別人之二手煙，才會驗出有安非他命反應云云。惟查吸入含有毒品之二手煙，在
    文獻上，雖尚無能否由尿液中檢驗出毒品反應之研究報告，然依法務部調查局檢
    驗毒品案件經驗研判，若非共處於空間密閉狹小，並故意大量吸入該氣體，應不
    致於尿液中代謝出煙毒或甲基安非他命反應之情，業經法務部調查局（八三）發
    技（一）字第八三一○○一八五號函釋無誤。本件被告自承當時並無故意大量吸
    入該二手煙之情形，且尚無證據證明被告係處於他人施用安非他命之密閉空間內
    ，故被告空言辯稱其尿液有安非他命反應可能是吸到他人之二手煙云云，顯係事
    後卸責之詞，不足採信。此外，被告前因施用毒品案件，經法院先後裁定送觀察
    勒戒處所觀察、勒戒後，認均無繼續施用毒品之傾向，分別由臺灣臺中地方法院
    檢察署檢察官於八十九年五月二日以八十九年度毒偵字第二七四一號及由臺灣高
    雄地方法院檢察署檢察官於八十九年十一月六日以八十九年度毒偵緝字第五一七
    號為不起訴處分在案等情，有臺灣臺中地方法院檢察署刑案資料查註紀錄表一份
    在卷足據。本件事證已明，被告三犯施用毒品之罪證明確，應依法論科。
二、核被告所為，係犯毒品危害防制條例第十條第二項之施用第二級毒品罪。被告施
    用第二級毒品前持有第二級毒品之低度行為，應為施用第二級毒品之高度行為所
    吸收，不另論罪。爰審酌被告前因施用毒品案件，經觀察勒戒二次後，猶繼續施
    用毒品不輟，且犯後猶飾詞圖卸，不知悔悟，情節非輕，惟念及吸毒係戕害自己
    身心之行為及本件被告僅能證明其施用安非他命一次等一切情狀，量處如主文所
    示之刑，並諭知易科罰金之折算標準。
據上論斷，應依刑事訴訟法第二百九十九條第一項前段，毒品危害防制條例第十條第
二項、第二十條第三項前段，刑法第十一條前段、第四十一條第一項前段，罰金罰鍰
提高標準條例第二條，判決如主文。
中      華      民      國    九十一    年      一      月      七      日
                              臺灣臺中地方法院刑事第四庭
                                      法  官  張  靜  琪
右正本證明與原本無異。
如不服本判決，應於判決送達後十日內向本院提出上訴狀，上訴於臺灣高等法院臺中
分院( 須附繕本 )。
                                      書記官
中      華      民      國    九十一    年      一      月      七      日
附錄本案論罪科刑法條全文
毒品危害防制條例
第十條第二項：施用第二級毒品者，處三年以下有期徒刑。
